# 求助陈版主，计提跌价存货出售，结转成本的金额。

提问人：liuweisheng 时间：2021-03-09 09:31:00
20 年初存货原值 100 万，跌价 20 万，价值 80 万。 20 年全部将其出售，入成本的金额是 80 万；还是成本 100 万，资产减值损失 20 万。谢谢版主解惑。

回答人：chenyiwei
按照 80 万（出售时点的账面价值）计入营业成本，即因存货出售而转销的跌价准备是调整营业成本，而不是调整资产减值损失。